

#### **PROFIEL**

Enthousiaste en flexibele professional met een achtergrond in IT en productie, recentelijk afgestudeerd als full stack ontwikkelaar bij VDAB. Gedreven om mijn technische, probleemoplossende en creatieve vaardigheden in te zetten binnen IT of een andere sector. Dankzij mijn brede werkervaring in productie en mijn IT-opleiding kan ik snel schakelen en waarde toevoegen aan diverse teams. Altijd leergierig en gemotiveerd voor nieuwe uitdagingen.

## **PROFESSIONELE VAARDIGHEDEN**

#### Technische vaardigheden:

- Adobe Suite (Illustrator, Photoshop, Indesign)
- Webontwikkeling: HTML, CSS, JavaScript, PHP, MySQL
- ∘ Versiebeheer: Git, GitHub
- Microsoft Office (Word, Excel, Powerpoint)
- o Ontwerpsoftware: Figma, Canva
- Accountancy Software: Exact

#### Algemene vaardigheden:

- Probleemoplossend vermogen
- Teamwork en samenwerking
- o Organisatie en planning
- Creatief en analytisch denken

## **OPLEIDINGEN**

#### **FULL STACK DEVELOPER**

VDAB, 2023 - 2024

 Intensieve opleiding met focus op webontwikkeling (HTML, CSS, JavaScript, PHP, MySQL), relationele databases, probleemoplossing en samenwerking binnen teamprojecten.

## **GRAFISCHE VORMGEVING**

Centrum voor avondonderwijs, 2022

 Voltooide modules in Photoshop, Indesign, Illustrator en Creatief Ontwerpen.

## **CROSSMEDIA ONTWERP**

Artevelde hogeschool 2013 - 2015

• Opleiding in crossmedia ontwerp, inclusief grafisch ontwerpprincipes, met een focus op creatieve en analytische vaardigheden.

Ik heb ruime ervaring in functies als arbeider en operator, waar ik sterke vaardigheden heb ontwikkeld op het gebied van probleemoplossend vermogen, werkethiek en aandacht voor detail. Deze vaardigheden zijn waardevol in elke werkomgeving en vormen een goede basis voor mijn toekomstige carrière.

In mijn loopbaan heb ik verschillende functies vervuld, waarbij ik telkens in goed overleg heb gekozen voor een nieuwe uitdaging om mezelf verder te ontwikkelen.

### **WERKERVARING**

#### **Stagiair Administratie & Boekhouding**

IdentityBuilding, Erpe-mere

2024

- Ondersteunde administratieve en boekhoudkundige taken.
- Zocht en testte problemen in de back-end systemen.

## Algemeen Productiemedewerker

RCMD, Wielsbeke

2018 - 2023

- Verantwoordelijk voor het malen en controleren van kunststoffen.
- Leidde het team bij het laden en lossen van vrachtwagens.
- Ontwikkelde sterke vaardigheden in leidinggeven en werkethiek binnen een productieomgeving

#### **Machine Operator**

Omnichem, Wetteren

2018

- Bedieningsverantwoordelijke in de chemische sector.
- Tijdelijke vervanger van afwezige werknemer.

## Operator

Belgan, Oudenaarde

2016 - 2018

- Verantwoordelijk voor de planning en bediening van diverse toestellen in een volcontinu systeem.
- Ontwikkelde technische kennis en efficiëntie in een high-tech productieomgeving.

## Diverse tijdelijke functies

- Heftruckchauffeur bij Coca-Cola, kelner, hoger redder, belader en logistiek arbeider.
- Deze rollen hielpen mijn flexibiliteit, aanpassingsvermogen en werkethiek te versterken.

#### **INTERESSES EN HOBBY'S**

- Muurklimmen en gitaar spelen in mijn vrije tijd.
- Creatieve expressie door schilderlessen aan de Kunstacademie Gent.



# MICHIEL VAN ISACKER

Merelbeke, Belgë

+32 496 65 51 80 | vimichiel@hotmail.com

#### **PROFIEL**

Enthousiaste en flexibele professional met een achtergrond in IT en productie, recentelijk afgestudeerd als full stack ontwikkelaar bij VDAB. Gedreven om mijn technische, probleemoplossende en creatieve vaardigheden in te zetten binnen IT of een andere sector. Dankzij mijn brede werkervaring in productie en mijn IT-opleiding kan ik snel schakelen en waarde toevoegen aan diverse teams. Altijd leergierig en gemotiveerd voor nieuwe uitdagingen.

## PROFESSIONELE VAARDIGHEDEN

## **Technische vaardigheden:**

- Adobe Suite (Illustrator, Photoshop, Indesign)
- Webontwikkeling: HTML, CSS, JavaScript, PHP, MySQL
- ∘ Versiebeheer: Git, GitHub
- Microsoft Office (Word, Excel, Powerpoint)
- o Ontwerpsoftware: Figma, Canva
- Accountancy Software: Exact

#### Algemene vaardigheden:

- Probleemoplossend vermogen
- Teamwork en samenwerking
- o Organisatie en planning
- Creatief en analytisch denken

## **OPLEIDINGEN**

#### **FULL STACK DEVELOPER**

VDAB, 2023 - 2024

 Intensieve opleiding met focus op webontwikkeling (HTML, CSS, JavaScript, PHP, MySQL), relationele databases, probleemoplossing en samenwerking binnen teamprojecten.

## **GRAFISCHE VORMGEVING**

Centrum voor avondonderwijs, 2022

 Voltooide modules in Photoshop, Indesign, Illustrator en Creatief Ontwerpen.

## **CROSSMEDIA ONTWERP**

Artevelde hogeschool 2013 - 2015

 Opleiding in crossmedia ontwerp, inclusief grafisch ontwerpprincipes, met een focus op creatieve en analytische vaardigheden. Ik heb ruime ervaring in functies als arbeider en operator, waar ik sterke vaardigheden heb ontwikkeld op het gebied van probleemoplossend vermogen, werkethiek en aandacht voor detail. Deze vaardigheden zijn waardevol in elke werkomgeving en vormen een goede basis voor mijn toekomstige carrière.

In mijn loopbaan heb ik verschillende functies vervuld, waarbij ik telkens in goed overleg heb gekozen voor een nieuwe uitdaging om mezelf verder te ontwikkelen.

#### WERKERVARING

#### Stagiair Administratie & Boekhouding

IdentityBuilding, Erpe-mere

2024

- Ondersteunde administratieve en boekhoudkundige taken.
- · Zocht en testte problemen in de back-end systemen.

## Algemeen Productiemedewerker

RCMD, Wielsbeke

2018 - 2023

- Verantwoordelijk voor het malen en controleren van kunststoffen.
- Leidde het team bij het laden en lossen van vrachtwagens.
- Ontwikkelde sterke vaardigheden in leidinggeven en werkethiek binnen een productieomgeving

#### **Machine Operator**

Omnichem, Wetteren

2018

- Bedieningsverantwoordelijke in de chemische sector.
- Tijdelijke vervanger van afwezige werknemer.

## Operator

Belgan, Oudenaarde

2016 - 2018

- Verantwoordelijk voor de planning en bediening van diverse toestellen in een volcontinu systeem.
- Ontwikkelde technische kennis en efficiëntie in een high-tech productieomgeving.

## Diverse tijdelijke functies

- Heftruckchauffeur bij Coca-Cola, kelner, hoger redder, belader en logistiek arbeider.
- Deze rollen hielpen mijn flexibiliteit, aanpassingsvermogen en werkethiek te versterken.

#### **INTERESSES EN HOBBY'S**

- Muurklimmen en gitaar spelen in mijn vrije tijd.
- Creatieve expressie door schilderlessen aan de Kunstacademie Gent.